【裁判字號】    90,易,857
【裁判日期】    900615
【裁判案由】    違反公司法
【裁判全文】
臺灣臺北地方法院刑事判決                            九十年度易字第八五七號
    公  訴  人  臺灣臺北地方法院檢察署檢察官
    被      告  乙○○
右列被告因違反公司法案件，經檢察官聲請簡易判決處刑（九十年度偵字第一四五四
號），本院簡易庭認不宜以簡易判決處刑移送前來，經本院以通常程序，判決如左：
    主  文
乙○○無罪。
    理  由
一、聲請簡易判決處刑意旨略以：被告乙○○係臺北市○○○路一五九巷二十四號一
    樓相耐有限公司負責人，明知該公司登記所營事業為「小吃店」業務之經營，竟
    自民國八十八年八月起，在上址經營登記範圍以外之飲酒、餐飲業務，於八十九
    年十二月十六日凌晨一時十五分許，為臺北市政府警察局中山分局查獲後由台北
    市政府建設局移送偵辦，因認被告違反公司法第十五條第一項規定，涉犯同條第
    三項之罪嫌等語。
二、按犯罪事實應依證據認定，無證據不得推定其犯罪事實；又不能證明被告犯罪者
    ，應諭知無罪之判決，刑事訴訟法第一百五十四條、第三百零一條第一項分別定
    有明文。又事實之認定，應憑證據，如未能發現相當證據，或證據不足以證明，
    自不能以推測或擬制之方法，為裁判基礎；且認定不利於被告之事實須依積極證
    據，苟積極證據不足為不利於被告事實之認定時，即應為有利於被告之認定，最
    高法院四十年台上字第八六號、三十年台上字第八一六號判例可資參照。
三、本件公訴人認被告乙○○涉犯前開違反公司法之犯行，無非係以右揭事實，業據
    被告於偵查中自白不諱，復有公司資料查詢作業、臨檢紀錄表在卷可資佐證，為
    其論據。訊據被告對其於在右揭時、地經營小吃店之事實並無異詞，惟堅決否認
    有何違反公司法之犯行，辯稱：伊公司是一般酒吧，放音樂，供應餐點等語。
四、經查，被告乙○○為相耐有限公司負責人，相耐有限公司登記所營事業項目包含
    「一、飲酒店業。二、食品、飲料零售業」，有臺北市政府建設局第一科之相耐
    有限公司案卷及公司資料查詢作業表影本各一份在卷可憑；又相耐有限公司所登
    記之主行業別為「6412小吃店業」，副行業別為「5892飲酒店、啤酒屋」，亦有
    公司資料查詢作業表二紙存卷可佐。按公司登記「飲酒店業」係指凡從事含酒精
    性飲料之餐飲供應，但無提供陪酒員之行業。包括啤酒屋、飲酒店等以提供酒類
    為主，簡餐為輔之行業；又經濟部公司行號營業項目代表碼小吃店、餐廳業，應
    歸類為「F521060餐館業」，係指凡從事中西各式餐食供應點叫後立即現場食用
    之行業。如中西式餐館業、日式餐館業、泰國餐廳、越南餐廳、印度餐廳、鐵板
    燒店、韓國烤肉店、食堂、小吃店等，有經濟部九十年五月十一日經（九○）商
    字第○九○○二○九六六一○號函覆本院之函釋資料一份附卷可稽。本件相耐有
    限公司於臺北市○○○路一五九巷二十四號一樓經營提供餐點，供應酒類等飲料
    之事實，除據被告坦承在卷外，且據證人即該公司會計甲○○、現場負責人丙○
    ○於本院調查時到庭證述甚詳，再與相耐有限公司登記之所營事業項目及上述經
    濟部函釋內容相互參照，足見被告於經營所登記之飲酒店及小吃店等業務範圍內
    從事公訴人犯罪事實所指之飲酒、餐飲業務，並無逾越公司登記之營業範圍甚明
    ，是公訴人認相耐有限公司僅登記「小吃店」業即不可經營飲酒、餐飲業務一事
    ，尚有誤會。此外，本院復查無其他積極證據，足認被告有何公訴人指訴之犯行
    ，本件不能證明被告犯罪，揆諸首揭說明，爰諭知被告無罪之判決。
據上論斷，應依刑事訴訟法第四百五十二條、第三百零一條第一項，判決如主文。
本案經檢察官張安箴到庭執行職務
中    華    民    國      九十        年      六      月      十五      日
                                      臺灣臺北地方法院刑事第八庭
                                          法  官   張  筱  琪
右正本證明與原本無異。
如不服本判決，應於判決送達後十日內，向本院提出上訴狀。
                                          書記官   耿  鳳  君
中    華    民    國      九十        年      六      月      十五      日


司法院資訊處製作；財團法人民間司法改革基金會備份。
